最高法院刑事裁定
111年度台抗字第1515號
抗  告  人  林長志                    



上列抗告人因違反毒品危害防制條例等罪案件，不服臺灣高等法
院花蓮分院中華民國111年8月31日駁回其聲請再審之裁定（111
年度原聲再字第3號），提起抗告，本院裁定如下：
    主  文
抗告駁回。
    理  由
一、按有罪之判決確定後，因發現新事實或新證據，單獨或與先
    前之證據綜合判斷，足認受有罪判決之人應受無罪、免訴、
    免刑或輕於原判決所認罪名之判決者，為受判決人之利益，
    始得聲請再審，刑事訴訟法第420條第1項第6款規定甚明。
    其所謂輕於原判決所認「罪名」之判決，係指與原判決所認
    罪名比較，其法定刑較輕之相異罪名而言。又此所謂「應受
    免刑」之判決，指「必要及絕對」免除其刑之規定而言，如
    屬「任意或相對」免除其刑之規定者，則不在此列。毒品危
    害防制條例（下稱毒品條例）第17條第1項之減輕或免除其
    刑之寬典，如何選擇，法院有裁量之權，與必免除其刑者有
    異，並非「應受免刑之判決」，自不得據為聲請再審之原因
    。
二、本件原裁定略以：抗告人林長志因違反毒品危害防制條例等
    罪案件，對於原審法院108年度原上訴字第33號違反毒品危
    害防制條例等罪案件之確定判決聲請再審，聲請意旨略以：
    抗告人於原確定判決案件審理期間曾向檢察官供出毒品來源
    為李欽國，使偵查機關因而開啟調查，惟李欽國斯時在逃，
    致抗告人未能依毒品條例第17條第1項規定減輕或免除其刑
    ，嗣李欽國已遭查獲，並經原審法院109年度上訴字第47、4
    8、49、50號判決有罪確定，此嗣後成立之新事實，足使抗
    告人至少受有減輕其刑之利益云云。然毒品條例第17條第1
    項之減輕或免除其刑之寬典，如何選擇，法院有裁量之權，
    與刑事訴訟法第420條第1項第6款所定「免刑」係「必免除
    其刑」者有異，且依上開規定減免其刑，僅影響科刑範圍，
    罪名、罪質均不變，亦與刑事訴訟法第420條第1項第6款「
    應受輕於原判決所認罪名之判決」之要件不符。抗告人執以
    聲請再審，於法不合，不應准許。又本件聲請再審主張之事
    由於法律上明顯無理由，故無通知抗告人到場聽取其陳述意
    見之必要，即逕予駁回。經核業已詳盡敘明其駁回聲請之法
    律依據及判斷理由，於法並無不合。
三、抗告意旨仍執與聲請再審意旨相同之前詞，無非以其主觀上
    自認符合再審要件之說詞，就原裁定已說明之事項，徒憑己
    意再事爭執，並未指摘原裁定所為論敘說明有何違法或不當
    之情形，其抗告自難認為有理由，應予駁回。　　
據上論結，應依刑事訴訟法第412條，裁定如主文。
中　　華　　民　　國    111   年    11    月    23    日
                  刑事第九庭審判長法　官  蔡彩貞
                                  法　官  梁宏哲
                                  法　官  莊松泉
                                  法　官  周盈文
                                  法　官  林庚棟
本件正本證明與原本無異
                                  書記官  李丹靈
中　　華　　民　　國　　111 　年　　12　　月　　2 　　日